【裁判字號】    95,裁,214
【裁判日期】    950209
【裁判案由】    遺產稅
【裁判全文】
最  高  行  政  法  院  裁  定
                                     95年度裁字第00214號
聲  請  人  甲○○
上列聲請人因遺產稅事件，對於中華民國94年3月24日本院94年
度裁字第00463號裁定，聲請再審。本院裁定如下：
    主  文
再審之聲請駁回。
再審訴訟費用由聲請人負擔。
    理  由
一、按對於確定裁定聲請再審，依行政訴訟法第283條準用同法
    第277條第1項第4款之規定，必須表明再審理由及關於再審
    理由並遵守不變期間之證據。所謂表明再審理由，必須指明
    確定裁定有如何合於行政訴訟法第273條所定再審事由之具
    體情事，始為相當，倘僅泛言有再審事由而無具體情事者，
    仍難謂已合法表明再審事由，所為再審之聲請，即屬不合法
    。
二、本件聲請人前就相對人財政部南區國稅局核課繳納期限至85
    年12月15日止，應納稅額新臺幣（下同）1,192萬8,126元遺
    產稅之處分不服，於繳納半數稅額後，提起行政救濟，經本
    院88年度判字第3805號判決駁回聲請人之訴確定，應補徵遺
    產稅額596萬4,063元。相對人於88年11月11日接到該確定判
    決書正本，遂於同年月22日填發補繳稅款繳納通知書，並依
    稅捐稽徵法第38條第3項規定，自補繳稅款原繳納期間屆滿
    之次日（即85年12月16日）起至填發補繳稅款繳納通知書之
    日止，按原繳納期間屆滿之日郵政儲金匯業局之一年期定期
    存款利率年息百分之六，按日加計利息計105萬0,982元，通
    知聲請人一併繳納。聲請人不服，申經復查，准予追減利息
    980元，聲請人對未核減之105萬0,982元加計利息部分仍未
    折服，循序提起行政訴訟，經本院91年度判字第707號判決
    駁回聲請人之訴。聲請人對之提起再審之訴，經本院92年度
    裁字第1302號裁定以再審之訴不合法駁回其再審之訴。聲請
    人對該裁定聲請再審，亦經本院94年度裁字第463號裁定（
    下稱原裁定）以其未表明再審事由為不合法，據以駁回其聲
    請，聲請人猶不服，復對原裁定聲請再審，略以：系爭農地
    二分之一為墳墓用地在繼承原因發生時便早已存在，系爭農
    業用地係二分之一種植荔枝、釋迦及竹子，並無變更農地使
    用，應准其土地現值全數在遺產總額中扣除，免徵遺產稅。
    請廢棄確定判決、原裁定、撤銷一再訴願決定及原處分云云
    。
三、經查聲請再審意旨所述各節，均係對另案已確定之88年度判
    字第3805號判決實體法律關係之理由，加以爭執，而對於其
    所再審之原裁定以未表明再審理由為不合法，加以駁回原程
    序之聲請，究有何行政訴訟法第273條第1項、第2項所定何
    項再審事由及證據，並無一語指及，則其對原裁定聲請再審
    ，揆諸首揭說明，為不合法，應予駁回。
四、依行政訴訟法第283條、第278條第1項、第104條、民事訴訟
    法第95條、第78條，裁定如主文。
中    華    民    國    95    年    2     月    9     日
                  第五庭審判長法  官  高  啟  燦
                              法  官  蔡  進  田
                              法  官  黃  璽  君
                              法  官  廖  宏  明
                              法  官  楊  惠  欽
以  上  正  本  證  明  與  原  本  無  異
中    華    民    國    95    年    2     月    9     日
                              書記官  彭  秀  玲


司法院資訊處製作；財團法人民間司法改革基金會備份。
